台灣士林地方法院刑事判決　　　　　　　　　　　　　　九十三年度易字第三八號
　　公　訴　人　台灣士林地方法院檢察署檢察官
　　被　　　告　甲○○
右列被告因毒品危害防制條例案件，經檢察官聲請以簡易判決處刑（九十二年度偵字
第五二○九號），本院認為不得逕以簡易判決處刑（九十二年度士簡字第一五三四號
），改依通常程序審判，判決如左：
    主  文
甲○○持有第二級毒品，處有期徒刑參月，如易科罰金，以參佰元折算壹日。
扣案第二級毒品安非他命壹包（驗餘重零點零肆公克）沒收銷燬之。
    事  實
一、甲○○明知安非他命係第二級毒品，竟於民國九十二年五月二日晚間無故持有安
    非他命一包（淨重○．○五公克），嗣於同日下午十時三十分許，騎乘車號ＢＢ
    Ｇ─七七三號機車，行經台北市○○區○○路四段十號前時為警攔檢查獲，並扣
    得該包安非他命。
二、案經台北市政府警察局文山二分局報請台灣台北地方法院檢察署呈請台灣高等法
    院檢察署檢察長令轉台灣士林地方法院檢察署檢察官聲請簡易判決處刑，本院改
    依通常程序審理。
    理  由
一、訊據被告甲○○對於右揭時地為警於其所穿著之背心左下方口袋內扣得第二級毒
    品安非他命一包之事實雖坦承不諱，然矢口否認其有持有第二級毒品之犯行，辯
    稱：扣案之該包安非他命，應是證人乙○○所放置，因乙○○前於九十二年二至
    四月間曾在台北市○○區○○街乙○○住處向伊借用該背心，嗣由伊至乙○○住
    處向乙○○本人取回而穿用，伊不知乙○○於該背心口袋內置有該包安非他命云
    云。惟查，證人乙○○雖曾向被告借用前開背心，然係由乙○○打電話至被告住
    處向被告表示借用該件背心，經被告同意借用後，隨即攜至住處樓下交予乙○○
    ；嗣因乙○○入監服刑，無法親自交還，由被告至證人住處向證人之妻取回該件
    背心等情，已據證人證述在卷（詳見本院九十三年三月九日審判筆錄第十頁、第
    十一頁），被告及證人二人間所述之借取方法、地點及返還方法、地點並不一致
    ，被告所辯是否屬實，已非無疑。再者，訊據證人對於扣案安非他命是否為其所
    有，先係供稱：伊在背心左下方口袋內有放置安非他命，伊準備抓蝦時要施用，
    後來忘記了等語（詳見本院前揭審判筆錄第十二頁）。嗣則否認扣案之安非他命
    為伊所有（詳見本院前揭審判筆錄第十四頁），然後又改稱：該包安非他命是否
    為伊所有，伊已忘記等語（詳見本院前揭審判筆錄第十五頁），其供詞反覆，無
    以為信。又查，被告前曾二次施用第二級毒品安非他命，嗣經觀察勒戒，認無繼
    續施用傾向，始經檢察官為不起訴處分等節，已為被告所供承，並有台灣士林地
    方法院檢察署八十七年度偵字第七九三三號、八十九年度毒偵字第九二六號不起
    訴處分書在卷可證，足見被告對第二級毒品安非他命外觀、形狀及氣味應有相當
    的了解，並非毫無所悉。且該背心拿回後，被告曾於同年四月十日、同年四月二
    十七日各穿過乙次，迄於同年五月二日為警查獲時，係第三次穿該背心等語，亦
    經被告坦承在卷（詳見本院前揭審判筆錄第八頁），足見被告取回該件背心迄於
    為警查獲時止已過相當時日，其並已穿著三次，被告豈有不知其背心外露式之左
    口袋內置有毒品乙包之理。被告所辯，要屬卸責之詞，不足採信。此外，扣案之
    透明晶體一包，經送台北市政府警察局鑑驗結果，檢出第二級毒品安非他命成分
    （淨重○．○五公克，取樣○．○一公克，驗餘重○．○四公克），有該局鑑驗
    通知書一份在卷可稽，故被告事證明確，犯行堪以認定。
二、按被告行為後，毒品危害防制條例雖於九十二年六月六日修正通過，同年七月九
    日以華總一義字第○九二○○一二一九三○號總統令公布；該條例第三十六條並
    規定自公布後六個月施行，即自九十三年一月九日起施行，惟有關持有淨重十公
    克以下第二級毒品之刑罰規定，未經修正，尚不生新舊法比較問題，併此敘明。
    核被告所為，係犯毒品危害防制條例第十一條第二項之持有第二級毒品罪。爰審
    酌被告並參酌其犯罪手段、次數、品行、智識程度、所得利益、所持有毒品數量
    ，及其飾詞卸責，浪費訴訟資源等一切情狀，量處如主文所示之刑，並諭知易科
    罰金之折算標準。
三、扣案之安非他命一包（淨重○．○五公克，取樣○．○一公克，驗餘重○．○四
    公克），係查獲之第二級毒品，應依毒品危害防制條例第十八條第一項前段規定
    宣告沒收銷燬之。
四、據上論斷，應依刑事訴訟法第四百五十二條、第二百九十九條第一項前段，毒品
    危害防制條例第十一條第二項、第十八條第一項前段，刑法第十一條、第四十一
    條第一項，罰金罰鍰提高標準條例第二條，判決如主文。
本案經檢察官江林達到庭執行職務
中      華      民      國      九十三      年    三    月    三十一    日
                                台灣士林地方法院刑事第五庭
                                    審判長法  官  蔡  明  宏
                                          法  官  黃  潔  茹
              法  官  姜  麗  香
右正本證明與原本無異。
如不服本判決，應於判決送達後十日內，向本院提出上訴狀。
                                          書記官  陳  玉  珍
中      華      民      國      九十三      年    四    月      一      日
附錄本案論罪科刑法條全文：
毒品危害防制條例第十一條第二項
持有第二級毒品者，處二年以下有期徒刑、拘役或新臺幣三萬元以下罰金。
